Inventaris van de archieven van de 5e Sector van het Ministerie van Sociale Zaken en Werkgelegenheid, (1941) 1945 - 1994
Nationaal Archief, Den Haag
- Centrale Directie Voorlichting, Bibliotheek en Documentatie, 5.
  - Organismen en hun organisatie, 07.
    - Publiciteit en voorlichting, 07.353.3
      - Voorlichtingsprojecten (eindproducten)., 1970-1992; 869-2033; 1 pak, 90 omslagen en 1074 stukken
        - 2775: Werkboek over de toekomstgerichte strategieën van de Verenigde Naties voor de verbetering van de positie van vrouwen (1985 - 2000), 1990, 1850
        - 2776: Functie-inhoud en Arbowet, 1990, 1851
        - 2777: Werken met CNC-machines, 1990, 1852
        - 2778: Veilig werken met beeldschermen, 1990, 1853
        - 2782: Zittend werken, 1990, 1854
        - 2784: De Arbeidsinspectie werkt waar gewerkt wordt, 1990, 1855
        - 2785: Werken met lood en uw gezond, 1991, 1856
        - 2788: Evaluatie stimuleringsregeling positieve actie voor vrouwen, 1991, 1857
        - 2789: Meidenbeleid, postbus 5, 1990, 1858
          Oude code: 017247
        - 2794: Veilig pennen maken op de tafelfreesmachine, 1990, 1859
        - 2797: Je denkt dat je werk anders kan? Zeg't dan!, 1990, 1860
        - 2798: Welzijn in het werk. Basis van een gezonde onderneming, 1990, 1861
        - 2799: Check je Beeldschermplek, 1990, 1862
        - 2801: Veilig werken aan laagspanningsinstallaties, 1991, 1863
        - 2802: Veilig werken aan accu's, 1991, 1864
        - 2806: Emancipatie van de vrouw in de Memories van Toelichting, 1990, 1865
        - 2808: Evaluatie Premieregeling Aanvaarding Lager Loon (PALL), 1990, 1866
        - 2815: Juridisprudentie medezeggenschap, 1991, 1867
        - 2819: Onderweg, 1990, 1868
        - 2822: Herdruk WLOM aanvraagformulier, 1991, 1869
        - 2824: Variabele beloning in cao's, 1991, 1870
        - 2826: Inpakken en uitpakken! Beeld van een verhuizing, 1991, 1871
        - 2827: Werken in netwerken, 1991, 1872
          Oude code: 017250
        - 2829: Kabinetsstandpunt inzake de positie van vrouwen in de arbeid, 1991, 1873
        - 2832: Stand van zaken bij de Sociale Verzekeringen en Voorzieningen, halfjaarlijks overzicht januari 1990, 1991, 1874
        - 2834: Stand van Zaken (Duits), 1991, 1875
        - 2835: Poster Algemene Bijstandswet (Nederlands), 1991, 1876
        - 2837: Poster Algemene Bijstandswet (Turks), 1991, 1877
        - 2838: Poster Algemene Bijstandswet (Marokkaans), 1991, 1878
        - 2839: Wet Inkomensvoorziening Oudere en gedeeltelijk Arbeidsongeschikte Werkloze werknemers (IOAW) (Nederlands), 1991, 1879
        - 2840: Wet Inkomensvoorziening Oudere en gedeeltelijk Arbeidsongeschikte Werkloze werknemers (IOAW) (Turks), 1991, 1880
        - 2841: Wet Inkomensvoorziening Oudere en gedeeltelijk Arbeidsongeschikte Werkloze werknemers (IOAW) (Marokkaans), 1991, 1881
        - 2843: Minimumloom (Nederlands), 1991, 1882
        - 2844: Minimumloom (Turks), 1991, 1883
        - 2845: Minimumloom (Marokkaans), 1991, 1884
        - 2846: Minimumloom (Engels), 1991, 1885
        - 2850: Scholing, arbeidsmarkt en economische ontwikkeling, 1991, 1886
        - 2851: Stof in de bouw, 1991, 1887
          Oude code: 017255
        - 2852: De positie van meisjes en jonge vrouwen in het informatica-onderwijs, 1991, 1888
          Oude code: 017251
        - 2857: Samen op weg met SoZaConsult, 1991, 1889
        - 2859: Info Wet Eenmalige Toelage, 1991, 1890
        - 2901: Nieuwsbrief sociale zekerheid, 1991, 1891
        - 2904: De vakantiebijslag op de juiste wijze berekend, 1991, 1892
        - 2905: Zo werkt het bij Sociale Zaken en Werkgelegenheid, 1991, 1893
        - 2906: ESF handleiding, 1991, 1894
        - 2909: Poster stoer is zo stom als 'n heipaal, 1991, 1895
        - 2914: Toxische stoffen nieuws extra, 1991, 1896
          Oude code: 017252
        - 2916: Sociaal jaarverslag, 1991, 1897
        - 2917: Op gelijke voet, nummer 5, 1990, 1898
          Oude code: 017273
        - 2918: Loontechnische dienst persmap, 1991, 1899
        - 2919: Handboek Een slimme meid is op haar toekomst voorbereid, 1991, 1900
        - 2921: Handleiding bij de training trajectbemiddeling bij (langdurig) werklozen, 1991, 1901
        - 2922: Projectbemiddeling bij (langdurig) werklozen (introductie), 1991, 1902
        - 2926: Stimuleringsregeling positieve actie voor vrouwen, 1991, 1903
        - 2929: De vraag naar arbeid en het moeilijk plaatsbaar aanbod, 1991, 1904
        - 2930: Vrouwendag uitnodiging, 1991, 1905
        - 2937: Deeltijders en hun rechtspositie, 1991, 1906
          Oude code: 017253
        - 2939: Wanneer bent u uitgerekend?, 1991, 1907
        - 2940: Zonder diploma uit het deeltijdonderwijs, 1991, 1908
        - 2942: De harde kern in de bijstand, 1991, 1909
        - 2943: Wie doet wat voor migranten?, 1991, 1910
        - 2945: Tabellen streefcijfers, 1991, 1911; omslag
        - 2949: Het potentieel en feitelijk gebruik van voorzieningen door ouderen, 1991, 1912
        - 2954: Subsidie Europees Sociaal Fonds (ESF), brochure, aanvraagformulier en handleiding, 1991, 1913; omslag
          Oude code: 017254
        - 2957: Arbeidsinspectie: jaarverslag 1990 van de Dienst voor het Stoomwezen, 1991, 1914
        - 2958: Bovenwettelijke uitkeringen in CAO's, 1991, 1915
          Oude code: 017256
        - 2959: Stap voor stap naar betere arbeidsomstandigheden, 1991, 1916
        - 2960: Leeftijdscriteria in het arbeidsbestel, 1991, 1917
        - 2961: Beleidsoperatie experiment budgetfinanciering decentralisatie en deregulering sociale werkvoorziening, 1991, 1918
        - 2964: ARBO attendering, 1991, 1919
        - 2965: Het experiment additionele arbeid, 1991, 1920
        - 2972: De informatie-uitwisseling tussen Gemeentelijke Sociale Dienst en Vreemdelingendienst, 1991, 1921
        - 2976: Sociaal jaarverslag/ARBO-verslag, 1990, 1922
        - 2977: Jaarverslag 1990, 1990, 1923
          Oude code: 017257
        - 2981: Arbo attendering nr. 2 en 3, 1991, 1924
        - 2982: Werken met beeldschermen prijsvraag, 1991, 1925
        - 2985: Werken met beeldschermen prijsvraag (Frans), 1991, 1926
        - 2986: Nota sociale zekerheid 1992, 1991, 1927
        - 2987: Praktijkboek Bz en IOAZ, 1991, 1928
        - 2988: Rapport jonge vrouwen, hun werk, hun toekomst, 1991, 1929
        - 2989: Arbeidsparticipatie en minimumlonen, 1991, 1930
          Oude code: 017258
        - 2990: Info Het rijtijdenbesluit, 1991, 1931
        - 2991: Werk met beleid; Kabinetsreactie op het werkvoorstel "Werk geven, werk nemen, werk samen" van de Interbestuurlijke Projectgroep Sociale Vernieuwing (IPSV) over arbeidsmarkt en sociale vernieuwing, 1991, 1932
        - 2992: Voorgelicht; Overzicht van schriftelijk en audiovisueel voorlichtingsmateriaal, 1991, 1933
        - 2996: Emancipatie ten halve geregeld, 1990, 1934
        - 4002: Info: werken met glas- en steenwol, 1991, 1935
          Oude code: 017259
        - 4008: Stand van Zaken, halfjaarlijks overzicht juli 1991 (Nederlands), 1991, 1936
        - 4009: Stand van Zaken, halfjaarlijks overzicht juli 1991 (Duits), 1991, 1937
        - 4010: Stand van Zaken, halfjaarlijks overzicht juli 1991 (Engels), 1991, 1938
        - 4011: Stand van Zaken, halfjaarlijks overzicht juli 1991 (Frans), 1991, 1939
        - 4012: Folder Algemene Bijstandswet, 1991, 1940
        - 4013: Algemene Bijstandswetposter (Nederlands), 1991, 1941
        - 4014: Algemene Bijstandswetposter (Turks), 1991, 1942
        - 4015: Algemene Bijstandswetposter (Marokkaans), 1991, 1943
        - 4016: Wet Inkomensvoorziening Oudere en gedeeltelijk Arbeidsongeschikte Werkloze werknemers (IOAW) (Nederlands), 1991, 1944
        - 4017: Wet Inkomensvoorziening Oudere en gedeeltelijk Arbeidsongeschikte Werkloze werknemers (IOAW) (Turks), 1991, 1945
        - 4018: Wet Inkomensvoorziening Oudere en gedeeltelijk Arbeidsongeschikte Werkloze werknemers (IOAW) (Marokkaans), 1991, 1946
        - 4019: Wet Inkomensvoorziening Oudere en gedeeltelijk Arbeidsongeschikte gewezen Zelfstandigen (IOAZ) (Nederlands), 1991, 1947
        - 4020: Minimumloon, met rectificatie (Nederlands), 1991, 1948; omslag
        - 4021: Minimumloon (Turks), 1991, 1949
        - 4022: Minimumloon (Marokkaans), 1991, 1950
        - 4023: Minimumloon (Engels), 1991, 1951
        - 4027: Preventie van seksueel geweld gericht op mannen en jongens (studieverslag), 1991, 1952
        - 4029: Persoonlijke levenssfeer en sociale verzekeringen, met samenvatting, 1991, 1953; omslag
          Oude code: 017260
        - 4036: Management development, investeren in de kwaliteit van managers en medewerkers, 1991, 1954
        - 4039: Kassawerk onder de loep, 1991, 1955
        - 4040: Makkelijker gezegd (werktitel was: de schijn van de kans), 1991, 1956
        - 4040: Kwartaalberichten Arbeidsmarkt: tweede, derde en vierde kwartaal, 1991 - 1992, 1957; omslag
        - 4041: De sociale dimensie van Europa 1992, 1991, 1958
        - 4043: Programma Informele Bijeenkomst Ministers van Sociale Zaken en Werkgelegenheid, 1991, 1959
          Oude code: 017261
        - 4047: Europa 1992 en de positie van vrouwen, 1991, 1960
        - 4048: Europa 1992 en de werkgelegenheid, 1991, 1961
        - 4049: Jeugdwerkgarantie, 1991, 1962
        - 4056: JWG PRETEST campagne materiaal, 1991, 1963
        - 4057: Formulier Wet Loonkosten op Minimumloonniveau (WLOM), 1991, 1964
        - 4058: JWG broadsheets+ antwoordkaart, 1991, 1965
        - 4061: Info jeugdwerkgarantie, 1991, 1966
        - 4062: Inkomensnota 1992, 1991, 1967
        - 4063: Brochure Onderwijs en arbeidsomstandigheden, Arbowet vergt arbobeleid, 1991, 1968
        - 4068: Functie-inhoud en Arbowet, 1991, 1969
        - 4069: Gevaren bij het mixen van mengmest in rundveestallen, 1991, 1970
        - 4072: De financiële gevolgen van individualisering van uitkeringsrechten, 1991, 1971; omslag
          Oude code: 017262
        - 4074: Afkortzaagmachines voor hout en kunststof, 1991, 1972
        - 4076: De onmisbaarheid van mannen en jongens, 1991, 1973
        - 4080: Nieuwsbrief Sociale Zekerheid, 1991, 1974
        - 4082: Geen kostwinnerseis meer in de WWV, 1991, 1975
        - 4083: Verstandig tillen, 1991, 1976
        - 4086: Brochure Een slimme meid is op haar toekomst voorbereid, 1991, 1977
        - 4087: Hou 't veilig, bouw 't veilig, 1991, 1978
        - 4088: Veilig werken met gevaarlijke stoffen, 1991, 1979
        - 4089: Pas op met gevaarlijke stoffen, 1991, 1980; omslag
        - 4090: Arbeidsbesluit jeugdigen, 1991, 1981
        - 4091: Veilig werken met hout, 1991, 1982
        - 4092: DCA-bevindingen 1990, 1991, 1983
        - 4093: Telefoonlijst Persvoorlichting, 1991, 1984
        - 4095: Quotumregelingen in verschillende landen, 1991, 1985
          Oude code: 017263
        - 4098: De Surinaamse beroepsbevolking in Nederland, 1991, 1986
        - 4100: WAGW-relevantie ontwikkelingen in CAO's, 1990, 1987
        - 4105: Je denkt dat je werk anders kan? Zeg't dan!, 1991, 1988
        - 4109:: Te veel lawaai op het werk maakt doof, 1991, 1989
        - 4111: Informatie over het videoprogramma De harde feiten over geluid, 1991, 1990
        - 4113: De Wet Persoonsregistraties bij SZW, 1991, 1991
        - 4114: Registratie van kankerverwekkende stoffen op de werkplek verplicht, 1991, 1992
        - 4118: Wat is en doet de DCA?, 1991, 1993
        - 4119: Notitie werkgelegenheids- en arbeidsmarktbeleid, 1991, 1994
        - 4120: Personeelsvoorziening voor functies op minimumloonniveau, 1991, 1995
          Oude code: 017264
        - 4121: Stof: Het sluimerende gevaar in de agrarische sector, 1991, 1996
        - 4122: Video inlays Informatie Sociale Zekerheid, 1991, 1997
        - 4125: Zijn de werklozen werkelijk zoek?, 1991, 1998
        - 4129: Verkenning van microsimulatiemodellen, 1991, 1999
        - 4131: Ondersteuningsvoorzieningen en -behoeften bij meisjes, 1991, 2000
        - 4134: Nieuwswijzer 1992, 1991, 2001
          Oude code: 017266
        - 4139: Organisatie van sociale verzekeringen in internationaal perspectief, 1991, 2002
        - 4140: Euroform, NOW en Horizon, 1991, 2003
        - 4143: De vakantiebijslag op de juiste wijze berekend, 1991, 2004
        - 4144: Werkgelegenheidsgroei ook bij laagbetaalde banen?, 1991, 2005
        - 4147: Gebruikersruimte in de volksverzekeringen, 1991, 2006
          Oude code: 017265
        - 4148: Herdruk brochure stap voor stap naar betere arbeidsomstandigheden, 1991, 2007
        - 4153: Gelijke behandeling je goed recht, 1991, 2008
        - 4156: Info ruwvoederverwerking en veiligheid, 1991, 2009
        - 4157: Info ruwvoederwinning en veiligheid, 1991, 2010
        - 4158: Aanvraagformulier om subsidie uit het Europees Sociaal Fonds, 1991, 2011
        - 4160: Medezeggenschap van werknemers op ondernemingsniveau, 1991, 2012
        - 4167: Info uw gezondheid en veiligheid bij het baggeren, 1991, 2013
        - 4169: De WSW-werknemers passen als vakmensen ook in uw bedrijf (subsidiemaatregelen), 1991, 2014
        - 4180: Europees Sociaal Fonds formulier, 1991, 2015
        - 4187: Meetinstrument kwaliteit van de aansluiting in arbeid, 1991, 2016
        - 4189: Integraal beleidsplan arbeidsomstandigheden, 1991, 2017
        - 4191: Thuiswerk; De rechten en plichten, 1991, 2018
          Oude code: 017267
        - 4193: Voorgelicht-supplement; Overzicht van schriftelijk en audiovisueel voorlichtingsmateriaal, 1991, 2019
        - 4196: Onderwijs en arbeidsomstandigheden, 1991, 2020
        - 4202: Sociale zekerheid en arbeidsmigratie binnen de EG, 1991, 2021; omslag
        - 4203: Lokale experimenten ten behoeve van Turken en Marokkanen in de bijstand, 1991, 2022
        - 4206: Kerst / Nieuwjaarskaart, 1991, 2023
        - 4238: DGA post, 1990 - 1991, 2024; omslag
        - 4541: Info over diverse onderwerpen voor de Bouwbeurs te Utrecht, 1991, 2025; omslag
        - 6420: Brochures over de Wet Arbeid Gehandicapte Werknemers, 1987 - 1989, 2026; omslag
        - Gevolgen werkloosheid vooronderzoek, 1970, 2027
          Oude code: 017282
        - Verbetering levensomstandigheden oudere ongehuwde vrouw, 1973, 2028
          Oude code: 017283
        - Spaargedrag en spaarmotieven, 1975, 2029
        - Het beleid inzake de positie van de vrouw met betrekking tot de arbeid, 1976, 2030
        - Effecten van scholingsmaatregelen, 1979, 2031
        - Synopsis ID TV, 1988, 2032
        - Inkijk, informatie sociale zekerheid nrs. 56 - 62, 1991, 2033
    - Uitoefening van de dienst, 07.355
    - Interne organisatie van de administratieve en technische dienst, 07.355.5
      - Stukken betreffende het verlenen van medewerking aan de organisatie en reorganisatie van de Rijksdienst voor Uitvoering Werken (DUW)., 1946-1954; 2034; 1 omslag
        Oude code: 017102
      - Stukken betreffende het verlenen van medewerking aan de instelling, organisatie en reorganisatie van het Directoraat-Generaal en de Directie voor de Arbeidsvoorziening., 1954-1958; 2035; 1 omslag